【裁判字號】    92,交易,27
【裁判日期】    920324
【裁判案由】    公共危險等
【裁判全文】
臺灣高雄地方法院刑事判決                          九十二年度交易字第二七號
    公  訴  人  臺灣高雄地方法院檢察署檢察官
    被      告  乙○○
右列被告因公共危險等案件，經檢察官提起公訴（八十九年度偵字第二四一三六號）
，本院判決如左：
    主  文
乙○○服用酒類，不能安全駕駛動力交通工具而駕駛，處拘役伍拾伍日，如易科罰金
，以參佰元折算壹日。
被訴過失傷害部分，公訴不受理。
    事  實
一、乙○○明知服用酒類或其他相類之物，致不能安全駕駛動力交通工具者，不得駕
    駛動力交通工具，竟於民國九十一年十月二日（起訴書誤繕為同年月十七日）下
    午二時許，在高雄市○○路某餐廳與友人共飲啤酒及威士忌酒後，已達於反應較
    慢、感覺減低、思考改變、個性行為改變、步態不穩、噁心嘔吐、精神混惑不清
    晰而不能安全駕駛動力交通工具之狀態後，仍於同日下午三時許，駕駛動力交通
    工具即車號ＶＸ─五九七八號自用小客車，沿高雄市○○路由南往北方向行駛，
    於同日下午四時四十分許（起訴書誤繕為五時許），行經博愛一路與同盟一路有
    行車管制號誌交岔路口前時，見行駛車道之號誌已變為黃燈，猶貿然闖越黃燈行
    駛，適有甲○○駕駛車號Ｆ五─八四一二號且已開啟警報器正在執行職務之救護
    車，沿同盟一路由東往西方向行駛而來，乙○○竟因酒醉而未見聞上開救護車已
    行駛而來，而疏未注意禮讓上開救護車先行，造成其所駕駛之上開自小客車右前
    保險桿處撞及甲○○駕駛之上開救護車左前側保險桿，使甲○○因而受有胸腹部
    挫傷、脾臟破裂並切除脾臟之傷害（過失傷害部分，業據甲○○於本院審理中具
    狀撤回告訴，詳見後述）。嗣經警員鄭志偉據報前往現場處理，併對乙○○測試
    其酒精濃度，發現乙○○吐氣所含酒精成份達每公升已達○．九五毫克，而查知
    上情。
二、案經甲○○訴由高雄市政府警察局三民第一分局局移送臺灣高雄地方法院檢察署
    檢察官偵查起訴。
    理  由
甲、被訴公共危險部分：
一、訊據被告乙○○對於右揭時、地於飲酒後其吐氣所含酒精成份已達每公升０˙九
    五毫克，明知自己精神狀態已達不能安全駕駛之程度，仍貿然駕車行駛之事實，
    供承不諱，並有酒精濃度測定值、刑法第一百八十五條之三案件觀察紀錄表，及
    道路交通事故調查報告表、交通大隊交通事故現場談話紀錄表、現場照片、高雄
    市政府警察局舉發違反道路交通管理事件通知單各一份在卷可稽，被告自白與事
    實相符，堪以採信。
二、按刑法第一百八十五條之三規定所謂「不能安全駕駛」，係抽象危險犯，本不以
    發生具體危險為必要，而依醫學實驗證明所得經驗法則，人體呼氣若已達每公升
    ０．五五毫克以上，肇事率為一般正常人之十倍，已達不能安全駕車之標準，此
    經法務部八十八年五月十八日法八八檢字第００一六六九號函敘甚詳。又按當人
    飲酒後，若以呼氣酒精濃度測試器測得之呼氣濃度達到每公升○˙五毫克時，反
    應較慢，感覺減低，將影響駕駛；達到每公升０‧七五毫克時，思考與個性行為
    均會改變；達到每公升一‧０毫克時，步態不穩，噁心嘔吐，精神混惑不清晰；
    達到每公升一‧五毫克時，說話不清楚，感覺喪失，視力模糊；達到每公升二‧
    ０毫克時，體溫與血糖均降低，肌肉控制差，甚至會導致癲癇發作；達到每公升
    三‧五毫克時，則已經神智不清，反射減低，甚至呼吸抑制，業據行政院國軍退
    除役官兵輔導委員會臺北榮民總醫院以民國八十八年八月五日（八八）北總內字
    第二六八六八號函示明確。而本件被告為警查獲時其吐氣所含酒精濃度已達每公
    升０˙九五毫克，顯高於前揭標準值，又駕車肇事，依前揭說明，被告顯已因飲
    酒而不能安全駕駛動力交通工具無疑。本案事證明確，被告犯行洵堪認定。
三、核被告乙○○所為，係犯刑法第一百八十五條之三之服用酒類致不能安全駕駛動
    力交通工具而駕駛罪。按酒精成分對人之意識能力具有不良影響，超量飲酒後會
    導致對週遭事物之辨識及反應能力較平常狀況薄弱，因而酒後駕車在道路上行駛
    ，對一般往來之公眾及駕駛人自身之安全皆具有高度之危險性。爰審酌被告明知
    上情，於服用酒類，酒後呼氣酒精濃度達每公升０˙九五毫克，已處於不能安全
    駕駛動力交通工具之狀態下，猶駕車肇事，對社會公眾往來及告訴人蔡政賢之生
    命、財產安全構成極大威脅，惟念其犯後坦承犯行，已知悔悟，並賠償告訴人所
    受損害等一切情狀，量處如主文所示之刑，併諭知易科罰金標準，以示懲戒。
乙、被訴過失傷害部分：
一、公訴意旨另以：被告乙○○於九十一年十二月二日下午四時四十許（起訴誤繕為
    同年月十七日下午五時許），於飲酒後呼氣所含酒精酒精濃度已高達０˙九五毫
克之酒醉狀態下，仍駕駛車牌號碼ＶＸ─五九七六號自用小客車，沿高雄市三民
    區博愛由南往北方向行駛，途經博愛一路與同盟一路路口時，本應注意車前狀況
    ，並隨時採取必要之安全措施及聞有消防車、救護車等之警號時，不論來自何方
    ，均應立即避讓，而依當時情形又無不能注意之情事，竟疏於注意及此，冒然駕
    車沿博愛一路直行，致撞及沿同盟一路由東往西方向行駛而來，由甲○○所駕駛
    且已開啟警報器之車號Ｆ五─八四一二號救護車，使甲○○因此受胸腹部挫傷併
    脾臟破裂之傷害，因認被告涉犯刑法第二百八十四條第一項之過失傷害罪嫌。
二、按告訴乃論之罪，告訴人於第一審辯論終結前，得撤回其告訴；又告訴經撤回者
    ，法院應諭知不受理之判決，刑事訴訟法第二百三十八條第一項，及第三百零三
    條第三款定有明文。
三、本件被告乙○○因過失傷害案件，經檢察官提起公訴，認其係犯刑法第二百八十
    四條第一項之過失傷害罪，依同法第二百八十七條前段之規定須告訴乃論。茲據
    告訴人甲○○於本院審理中，具狀以撤回其告訴，有撤回告訴狀乙紙在卷可佐，
    揆諸前開說明，爰依法為不受理判決之諭知。
據上論斷，應依刑事訴訟法第二百九十九條第一項前段、第三百零三條第三款，刑法
第一百八十五條之三、第四十一條第一項前段，罰金罰鍰提高標準條例第二條，判決
如主文。
中      華      民      國    九十二    年      三      月    二十四    日
                                  臺灣高雄地方法院交通法庭
                                      法  官    廖純卿
右正本證明與原本無異。
如不服本判決，應於判決送達後十日內，向本院提出上訴狀。
                                      書記官    劉企萍
中      華      民      國    九十二    年      三      月    二十七    日
附錄本案論罪科刑法條全文：
刑法第一百八十五條之三
服用毒品、麻醉藥品、酒類或其他相類之物，不能安全駕駛動力交通工具
而駕駛者，處一年以下有期徒刑、拘役或三萬元以下罰金。


司法院資訊處製作；財團法人民間司法改革基金會備份。
